臺灣宜蘭地方法院刑事判決
111年度易字第268號
公  訴  人  臺灣宜蘭地方檢察署檢察官
被      告  謝家杰





上列被告因竊盜案件，經檢察官提起公訴（111年度偵字第3952
號），於準備程序中，被告就被訴事實為有罪之陳述，經告以簡
式審判程序之旨，並聽取公訴人、被告之意見後，本院合議庭裁
定由受命法官獨任進行簡式審判程序，並判決如下：
    主  文
謝家杰犯竊盜未遂罪，處拘役參拾日，如易科罰金，以新臺幣壹
仟元折算壹日。
扣案之鑰匙貳支，沒收。
    犯罪事實及理由
一、被告謝家杰所犯之罪，非死刑、無期徒刑、最輕本刑為3年
    以上有期徒刑之罪或高等法院管轄第一審之案件，被告於準
    備程序中，就前揭被訴事實為有罪之陳述，經告以簡式審判
    程序之旨，並聽取被告、辯護人與公訴人之意見後，本院認
    無不得或不宜改依簡式審判程序進行之處，爰依刑事訴訟法
    第273條之1第1項、第284條之1規定，裁定本案行簡式審判
    程序。是本案之證據調查，依刑事訴訟法第273條之2規定，
    不受同法第159條第1項、第161條之2、第161條之3、第163
    條之1及第164條至第170條規定之限制，合先敘明。
二、本案犯罪事實及證據，除證據部分補充「被告於本院準備程
    序及簡式審判程序時之自白」外，其餘均引用檢察官起訴書
    之記載（如附件）
三、論罪科刑
(一)核被告所為，係犯刑法第320條第3項、第1項之竊盜未遂罪
    。
(二)被告已實施竊盜犯行而未遂，為未遂犯，爰依刑法第25條第
    2項之規定，按既遂犯之刑減輕之。
(三)爰以行為人之責任為基礎，審酌被告不循合法途徑取得所需
    ，貿然為本案犯行，侵害他人財產權，所為實值非難，且尚
    有多次詐欺、竊盜案件經判決確定或仍在法院審理中，有臺
    灣高等法院被告前案紀錄表、臺灣高等法院前案案件異動查
    證作業等在卷可查，素行顯然不佳；惟念其犯後終能坦承犯
    行，態度尚可，兼衡其於本院審理時自述高中畢業之智識程
    度，已婚，太太目前懷孕5個月，先前從事電腦工程師工作
    ，月薪約新臺幣（下同）32,000元，目前無業等一切情狀（
    見本院卷第105頁），量處如主文所示之刑，並諭知易科罰
    金之折算標準，以資懲儆。
四、沒收部分：
(一)查扣案之鑰匙2支，為被告所有供犯罪所用或預備供犯罪所
    用之物，業據被告於本院審理時供述明確（見本院卷第103
    頁），爰均依刑法第38條第2項之規定宣告沒收。
(二)至其餘扣案之鑰匙8支，固係警員於被告處所扣得，然查無
    其他積極證據足認確係被告所有之物，或他人無正當理由所
    提供，爰均不予宣告沒收，附此敘明。
據上論斷，應依刑事訴訟法第273條之1第1項、第299條第1項前
段、第310條之2、第454條第2項，刑法第320條第3項、第1項、
第25條第2項、第41條第1項前段、第38條第2項，刑法施行法第1
條之1第1項，判決如主文。
本案經檢察官曾尚琳提起公訴；檢察官林禹宏、曾尚琳到庭執行
職務。
中　　華　　民　　國　  111　 年　　10　 月　　 13　  日
　　　　　　　　　刑事第四庭　法　官　游皓婷
以上正本證明與原本無異。
如不服本判決應於收受送達後二十日內向本院提出上訴書狀，並
應敘述具體理由；其未敘述上訴理由者，應於上訴期間屆滿後二
十日內向本院補提理由書(均須按他造當事人之人數附繕本)「切
勿逕送上級法院」。　　　　　　　　　
                              書記官  林欣宜
中　　華　　民　　國　　111 　年　　10　　月　　13　　日
所犯法條：
中華民國刑法第320條第1項、第3項
意圖為自己或第三人不法之所有，而竊取他人之動產者，為竊盜
罪，處 5 年以下有期徒刑、拘役或 50 萬元以下罰金。
前二項之未遂犯罰之。

附件：（起訴書）
臺灣宜蘭地方檢察署檢察官起訴書
                                     111年度偵字第3952號
　　被　　　告　謝家杰　男　26歲（民國00年00月00日生）
　　　　　　　　　　　　住○○市○○區○○街000巷000號
　　　　　　　　　　　　居臺北市○○區○○○路0段00號5樓
　　　　　　　　　　　　之4
　　　　　　　　　　　　國民身分證統一編號：Z000000000號
上列被告因竊盜案件，已經偵查終結，認應提起公訴，茲將犯罪
事實及證據並所犯法條分敘如下：
　　　　犯罪事實
一、謝家杰意圖為自己不法之所有，基於竊盜之犯意，於民國111
    年5月14日5時38分許，與陳揚捷行經宜蘭縣○○鎮○○路000號
    抓我娃娃機店，見王明雄所有之娃娃機臺置於該處無人看管
    之際，便以其攜帶之鑰匙，開啟娃娃機臺之零錢箱欲竊取零
    錢，惟因警報器響起而未得手，隨即步行逃逸。
二、案經王明雄訴由宜蘭縣政府警察局羅東分局報告偵辦。
　　　　證據並所犯法條
一、證據清單及待證事實：
編號 證據名稱 待證事實 1 被告謝家杰於警詢及偵查中之供述 坦承於上開時、地持鑰匙開啟娃娃機臺之零錢箱，並於警報器響時，隨即離開現場之事實。 2 證人即告訴人王明雄於警詢及偵查中之證述 全部犯罪事實。 3 證人陳揚捷於警詢及偵查中之證述 證明被告於上開時、地有持鑰匙開啟娃娃機臺之零錢箱，並於警報器響起時，隨即離開現場之事實。 4 宜蘭縣政府警察局羅東分局扣押筆錄、扣押物品目錄表各1份、扣案鑰匙照片1張、監視器擷取畫面23張、監視器光碟2片 ⑴證明被告於上開時、地持鑰匙開啟娃娃機臺之零錢箱欲竊取零錢，惟因警報器響起而未得手，隨即步行逃逸之事實。 ⑵證明被告於上開時、地試了2把鑰匙，方開啟娃娃機臺之零錢箱，並從其身上扣得高達10把鑰匙之事實。 ⑶證明被告並未在該店門口拾獲鑰匙之事實。 
二、核被告所為，係犯刑法第320條第3項、第1項之竊盜未遂罪
    嫌。
三、依刑事訴訟法第251條第1項提起公訴。
　　此　致
臺灣宜蘭地方法院
中　　華　　民　　國　 111　　年　　6 　　月　 15 　　日
　　　　　　　　　　　　　　　檢　察　官　曾尚琳
本件正本證明與原本無異 
中　　華　　民　　國　 111　 年　　6　   月　 23　日　
　　　　　　　　　　　　　　  書  記  官　　
所犯法條　　
刑法第320條
意圖為自己或第三人不法之所有，而竊取他人之動產者，為竊盜
罪，處五年以下有期徒刑、拘役或五十萬元以下罰金。
意圖為自己或第三人不法之利益，而竊佔他人之不動產者，依前
項之規定處斷。
前二項之未遂犯罰之。